臺灣高等法院刑事判決　　　　　　　　94年度上易字第1109號
上　訴　人　臺灣臺北地方法院檢察署檢察官
被　　　告　甲○○
上列上訴人因被告侵占案件，不服臺灣臺北地方法院94年度易字
第357號，中華民國94年4月22日第一審判決（起訴案號：臺灣臺
北地方法院檢察署94年度偵字第2860號），提起上訴，本院判決
如下：
    主  文
原判決撤銷。
甲○○連續意圖為自己不法之所有，而侵占對於業務上所持有之
物，處有期徒刑捌月。
    事  實
甲○○自民國84年10月1日起受雇於禾榮產業股份有限公司（下
稱禾榮公司），並自87年2月1日起擔任該公司直營連鎖店「羅多
倫研磨咖啡」忠孝店（設於臺北市大安區○○○路○段295號）店
長一職，負責忠孝店營運及管理之事宜，並應將業務上所持有忠
孝店每日營業所得之金錢，存入國泰世華銀行忠孝分行（原世華
銀行忠孝分行）禾榮公司之帳戶。詎甲○○因家裡開設速食店需
錢周轉，竟基於意圖為自己不法所有之概括犯意，先後於87年12
月間及自88年5月至9月間止，對前往收款之上開銀行行員諉稱會
自行存入銀行帳戶，實則將每日營業所得侵吞入己，連續以此方
法侵占「羅多倫研磨咖啡」忠孝店之營業所得新臺幣（下同）計
1,034,524元。嗣因禾榮公司發現應收帳款不符，甲○○始於88
年10月間坦承上開侵占行為，並與禾榮公司簽立切結書，同意按
期還款，惟因甲○○未按時還款，禾榮公司始提起告訴。
    理  由
一、上揭犯罪事實迭據被告甲○○於警詢、偵查、原審及本院審
    理時坦承不諱，核與告訴代理人即禾榮公司管理部副理王麗
    梅於警詢指述之情節相符（見偵查卷第3-5頁）。而被告確
    曾與告訴人公司達成和解，同意按期還款等情，亦有本票16
    張、切結書及和解書各1紙等影本附卷可稽。復有禾榮公司
    員工任免通知書影本在卷可佐，足證被告自白與事實相符。
    本件事證明確，被告犯行堪以認定。
二、核被告所為，係犯刑法第336條第2項之業務侵占罪。被告先
    後多次侵占行為，時間緊接，犯構成要件相同之罪名，顯係
    基於概括犯意反覆為之，應依刑法第56條連續犯之規定論以
    一罪，並加重其刑。
三、檢察官上訴意旨指被告雖與告訴人達和解，願於94年2月底
    以前先償還20萬元，餘款於2年內還清，惟被告獲得告訴人
    諒解，具狀撤回告訴後，迄今未依約償還任何款項，其犯後
    態度顯有可議，不宜宣告緩刑等語。經查，被告於93年12月
    22日與告訴人達成和解後，並未依照和解條件履約，迄今只
    還11萬元等情，業據告訴代理人郭世昌律師於得於本院指訴
    在卷，亦為被告所自承，足認被告確有以和解為藉口向法院
    求獲自新之機會。被告自侵占業務上款項迄今已6年，惟僅
    償11萬元，和解後亦未依約履行，其犯後顯無悔意，檢察據
    此指原判決不當，為有理由，應將原判決撤銷改判。爰審酌
    被告係因家裡開設速食店需錢周轉，始不法侵占公司款項之
    犯罪動機與目的，本身為高中畢業之智識程度，並無不良素
    行之前科，已坦承犯行，然侵占公司款項之數額達103萬餘
    元，雖與公司達成達成和解，惟取得公司之諒解具狀撤回告
    訴後，並未依約履行，犯後無悔改之意等一切情狀，仍量處
    有期徒刑8月。又被告以和解書企獲寬免，然並無實際完全
    履約，犯後無悛悔之誠意，本院認不宜給予緩刑，併予敘明
    。
據上論斷，應依刑事訴訟法第369條第1項前段、第364條、第299
條第1項前段、刑法第56條、第336條第2項、罰金罰鍰提高標準
條例第1條前段，判決如主文。
本案經檢察官柯麗鈴到庭執行職務
中　　華　　民　　國　　94　　年　　10　　月　　14　　日
　　　　　　　　　刑事第十六庭  審判長法　官  曾德水
　　　　　　　　　　　　　　　　　　  法　官  杜惠錦
　　　　　　　　　　　　　　　　　　  法　官  廖紋妤
以上正本證明與原本無異。
不得上訴。
                                      書記官  王增華
中　　華　　民　　國　　94　　年　　10　　月　　14　　日
附錄本案論罪科刑法條：
中華民國刑法第336條第2項
對於業務上所持有之物，犯前條第一項之罪者，處六月以上五年
以下有期徒刑，得併科三千元以下罰金。
